臺灣臺北地方法院民事簡易判決
110年度店簡字第1709號
原      告  祭祀公業法人新北市吳以文

法定代理人  吳宗全  
訴訟代理人  劉錦隆律師
被      告  陳美代  
上列當事人間請求遷讓房屋等事件，本院於民國111年2月15日言
詞辯論終結，判決如下：
　　主　　　文
被告應給付原告新臺幣壹拾參萬壹仟元，及如附表一所示之利息
。
被告應將門牌新北市○○區○○路○○○巷○○○號房屋遷讓返還原告，及
自民國一一○年十一月十二日起至遷讓返還之日止，按月給付原
告新臺幣陸萬元。
原告其餘之訴駁回。
訴訟費用新臺幣壹萬捌仟捌佰貳拾元由被告負擔。
本判決原告勝訴部分得假執行。但被告如以新臺幣壹佰捌拾萬元
為原告預供擔保，得免為假執行。
    事實及理由
壹、程序方面
一、按訴狀送達後，原告不得將原訴變更或追加他訴，但減縮應
    受判決事項之聲明者，不在此限。民事訴訟法第255條第1項
    第3款定有明文。查，本件原告原請求被告自民國110年11月
    1日起至遷讓返還門牌新北市○○區○○路00巷0○0號房屋（下稱
    系爭房屋）之日止，按月給付原告新臺幣（下同）60,000元
    （相當於每日2,000元），嗣於111年2月15日言詞辯論期日
    當庭就110年11月1日至11日部分減縮僅請求11,000元，核屬
    減縮應受判決事項之聲明，應予准許。
二、被告經合法通知，未於言詞辯論期日到場，核無民事訴訟法
    第386條各款所列情形，爰依原告之聲請，由其一造辯論而
    為判決。
貳、實體方面
一、原告主張：被告於106年8月3日向伊承租系爭房屋，約定租
    期5年，即自106年8月1日起至111年7月31日止，每月租金30
    ,000元，應按月於每月10日前繳納，未收取押金；如被告遲
    付租金總額達2個月之金額，並經伊定相當期限催告仍不為
    給付時，伊得終止租約，如被告未於租期屆滿或終止時將系
    爭房屋返還伊，伊除得請求未返還房屋期間之相當月租金額
    外，並得請求相當月租金額1倍之違約金（下稱系爭租約）
    。詎被告於110年7月起即未支付租金，伊遂於110年8月23日
    寄發存證信函催告被告應清償積欠租金60,000元，惟被告仍
    未繳納，伊自得以起訴狀繕本之送達為終止租約之意思表示
    ，系爭租約既已終止，伊自得請求被告返還系爭房屋，並給
    付起訴狀繕本送達日即110年11月11日以前累積之積欠租金1
    31,000元，暨自送達翌日即110年11月12日起至遷讓返還系
    爭房屋之日止，按月給付60,000元。爰依系爭租約之法律關
    係、民法第439條、第455條之規定提起本訴，並聲明：㈠被
    告應給付原告131,000元，及如附表二所示之利息；㈡被告應
    將系爭房屋遷讓返還原告，並自110年11月12日起至遷讓返
    還系爭房屋之日止，按月給付原告60,000元。
二、被告未於言詞辯論期日到場，亦未於言詞辯論終結前提出書
    狀為任何聲明或陳述。
三、本院之判斷：
　㈠、經查，原告主張被告向其承租系爭房屋，兩造簽訂系爭租
      約，約定租賃期間自106年8月1日起至111年7月31日止，
      每月租金30,000元，應按月於每月10日前繳納，未收取押
      金，如被告遲付租金總額達2個月之金額，並經原告定相
      當期限催告仍不為給付時，原告得終止租約；如被告未於
      租約終止時將系爭房屋返還原告，原告得請求未返還房屋
      期間之相當月租金額外，並得請求相當月租金額1倍之違
      約金；被告於110年7月起即未支付租金，經原告於110年8
      月23日寄發台北台北橋郵局000126號存證信函（下稱系爭
      存證信函）催告被告應於7日內繳納，而被告並未繳納等
      情，經原告於書狀陳述甚詳，並有卷附系爭租約、上開存
      證信函可稽（本院卷第13至23頁）。而被告經合法通知，
      未於言詞辯論期日前提出書狀或於期日到場爭執，本院審
      酌前揭書證，堪信原告之主張為真實。
　㈡、原告於110年8月23日寄發系爭存證信函催告被告繳納積欠
      租金時，被告已遲付110年7月、8月兩期租金，復未依催
      告於7日內繳納，則原告以起訴狀繕本為終止租約之意思
      表示，繕本亦於110年11月11日送達被告（本院卷第29送
      達證書），原告之終止自屬適法。系爭租約既已終止，原
      告請求被告將系爭房屋遷讓返還原告，並給付終止前之積
      欠租金（即110年7月至10月、11月1日至11日）共131,000
      元【計算式：30,000×［4＋(11/30)］＝131,000】，暨自起訴
      狀繕本送達翌日即110年11月12日起至遷讓返還系爭房屋
      之日止，按月給付60,000元（月租金＋相當於月租金1倍之
      違約金），均屬可採。
　㈢、末按給付有確定期限者，債務人自期限屆滿時起，負遲延
      責任；遲延之債務以支付金錢為標的者，債權人得請求依
      法定利率計算之遲延利息。應付利息之債務，其利率未經
      約定，亦無法律可據者，週年利率為5%，民法第229條第1
      項、第233條第1項前段及第203條分別定有明文。查，被
      告應按月於每月10日支付租金，業據說明如前，則被告就
      如附表一編號1至4所示租金，應依序各於110年7月12日、
      8月10日、9月10日、10月12日支付（110年7月10日及10月
      10日為休息日，被告依民法第122條規定，得於次一工作
      日支付），原告請求被告就如附表一編號1至4所示租金依
      序各自110年7月12日、110年8月11日、9月11日、10月12
      日起支付按法定利率計算之遲延利息，應屬有據，逾此範
      圍之利息請求（即110年7月11日、110年10月11日之遲延
      利息），尚非可取。
四、從而，原告依系爭租約之法律關係，請求被告給付131,000
    元及如附表一所示之利息，並請求被告將系爭房屋遷讓返還
    原告，並自10年11月12日起至遷讓返還系爭房屋之日止，按
    月給付60,000元，為有理由，應予准許。逾此範圍之請求，
    為無理由，應予駁回。
五、本件原告勝訴部分係適用簡易程序為被告敗訴之判決，爰依
    民事訴訟法第389條第1項第3款規定，依職權宣告假執行；
    本院並就該部分依同法第392條第2項依職權為被告如預供擔
    保，得免為假執行之宣告。
六、被告於言詞辯論後另行具狀陳稱因故遲誤言詞辯論期日，聲
    請再開辯論，惟被告並未提出相關證明，本院審酌其於110
    年11月11日即已收受起訴狀、言詞辯論期日通知亦於111年1
    月4日即送達被告，被告卻未曾於言詞辯論前具狀，亦未於
    前揭書狀中提出任何具體答辯，本院難信其已盡適時提出攻
    擊方法之訴訟促進義務，故不予同意，併予敘明。　
七、本件訴訟費用額為18,820元（即裁判費），因原告敗訴部分
    甚微，依民事訴訟法第79條規定，命由被告負擔。
中　　華　　民　　國　　111 　年　　3 　　月　　11　　日
                  新店簡易庭法  官　林志煌
上正本證明與原本無異。
對於本件判決如有不服，應於收受送達後20日內向本院提出上訴
書狀，上訴於本院合議庭，並按他造當事人之人數附具繕本。
如委任律師提起上訴者，應一併繳納上訴審裁判費。
中　　華　　民　　國　　111 　年　　3 　　月　　11　　日
                            書記官  陳柏志
附表一：　　　　　　　　　　　
編號 項目 利息     金額 週年利率 起訖日 1 110年7月份租金 30,000元 5% 民國110年7月12日起至清償日止 2 110年8月份租金 30,000元 5% 民國110年8月11日起至清償日止 3 110年9月份租金 30,000元 5% 民國110年9月11日起至清償日止 4 110年10月份租金 30,000元 5% 民國110年10月12日起至清償日止 
附表二：　　　　　　　　　　　
編號 利息    金額 週年利率 起訖日 1 30,000元 5% 民國110年7月11日起至清償日止 2 30,000元 5% 民國110年8月11日起至清償日止 3 30,000元 5% 民國110年9月11日起至清償日止 4 30,000元 5% 民國110年10月11日起至清償日止